臺灣板橋地方法院刑事判決　　　　　　 100年度訴字第1296號
公　訴　人　臺灣板橋地方法院檢察署檢察官
被　　　告　林秉鋒
上列被告因搶奪案件，經檢察官提起公訴（100 年度偵字第1065
1 號），本院判決如下：
    主  文                                              
林秉鋒所犯如附表所示之各罪，均累犯，各處如附表所示之宣告
刑。應執行有期徒刑壹年肆月，並於刑之執行前，令入勞動場所
強制工作年。
被訴犯性騷擾防治法第二十五條之性騷擾罪部分無罪。
    事  實
一、林秉鋒前因犯下列下列(一)至(五)所示之竊盜等案件，均經判決
    確定，下列(二)所示之有期徒刑，並已執行完畢（於本案構成
    累犯之前科）：
  (一)林秉鋒前於民國94年7 月4 日至同年月11日犯連續結夥攜帶
    兇器竊盜罪，經臺灣士林地方法院以該院94年度簡字第380
    號刑事簡易判決判處有期徒刑一年，緩刑四年，於95 年1月
    2 日確定（尚未經撤銷）。
  (二)復於94年10月5 日至同年月16日犯連續攜帶兇器竊盜罪，經
    本院以95年度易字第258 號刑事簡易判決判處有期徒刑一年
    六月，於95年6 月17日確定，並於同年月21日入監執行，於
    96年6 月5 日縮刑期滿執行完畢（於本案構成累犯之前科）
    。
  (三)又於98年1 月20日共同犯竊盜罪，經臺灣士林地方法院以該
    院以98年度審簡字第1090號刑事簡易判決判處有期徒刑六月
    ，如易科罰金，以新臺幣一仟元折算一日，於99年1 月18日
    確定。
  (四)再於98年2 月3 日犯收受贓物罪，經本院以98年度簡字第45
    99號刑事簡易判決判處有期徒刑三月，如易科罰金，以新臺
    幣一仟元折算一日，於98年8 月6 日確定。
  (五)更於98年3 月20日犯竊盜罪，經本院以99年度易字第1246號
    刑事判決判處有期徒刑四月，如易科罰金，以新臺幣一仟元
    折算一日，於99年7 月2 日確定
  (六)上開(三)至(五)所示之罪，自99年4 月19日入監執行後，再經定
    應執行刑為有期徒刑十月，於100 年2 月14日縮刑期滿執行
    完畢出監（因上開各罪有可能再與(七)所示之罪將來再定應執
    行刑，應認尚未執行完畢）。
  (七)另上開(三)至(五)所示之罪刑入監執行前，於97年10月15日至98
    年6 月15日間，分別犯結夥竊盜罪六罪、共同攜帶兇器竊盜
    罪七罪、結夥踰越門扇竊盜罪一罪、攜帶兇器竊盜罪十六罪
    ，經本院於99年11月23日以99年度易字第416 號刑事判決就
    各罪分別各判處有期徒刑八月、九月、九月、九月，並定其
    應執行刑為有期徒刑六年四月，並諭知應刑前強制工作（現
    尚未確定）。
二、林秉鋒有竊取財物之犯罪習慣，其雖因上開各該竊盜犯行，
    經偵審程序並經部分執行完畢，而明知竊盜犯行之違法性，
    惟仍無法藉由監獄矯正其竊盜之犯罪習慣，於執行上開(六)所
    示之罪刑出監後，於100 年4 月6 日上午9 時37分許，行經
    新北市林口區○○○街8 號前，因其自己騎乘之機車油料將
    耗盡，恰見林正宗所有之車牌號碼LOY-748 號重型機車（約
    市值新臺幣〈下同〉10,000元，下稱林正宗機車）停放在該
    處且未上大鎖，即基於竊取該機車之犯意，意圖為自己不法
    之所有，以自備鑰匙發動機車並強行轉開車頭龍頭鎖，隨即
    騎乘該車逃逸離去，而竊取該機車得手。
三、林秉鋒於竊得林正宗機車得手後，即騎乘該部機車往位在新
    北市八里區華富山33號之八里療養院方向行駛，嗣於同日上
    午10時20分許，其沿往該療養院之上坡道路往山上療養院方
    向行駛至距該療養院前之路段時，與獨自騎乘重型機車沿該
    路往山下行駛之Ａ女（年籍及車號均詳卷）會車後，發現Ａ
    女機車龍頭下方處懸掛有側肩包，竟基於利用兩車併行狀態
    伸手搶奪該肩包之搶奪犯意，意圖為自己不法之所有，於兩
    車會車後，隨即在八里療養院前，迴車趕往山下行駛，尾隨
    Ａ女機車，待行駛至該療養院下坡路段約一公里處時，即自
    Ａ女機車左方，由後向前與Ａ女併行，並於兩車併行而其右
    手可伸手觸及Ａ女機車龍頭之距離時，鬆開其騎乘機車控制
    油門之右手，屈身往其右側Ａ女機車方向，將其右手由Ａ女
    騎乘機車之Ａ女左手與左大腿間之該空隙伸入，欲向前拿取
    懸掛在Ａ女機車龍頭電門鑰匙孔下方（即該機車腳踏墊上方
    之Ａ女座位前方即約Ａ女騎乘機車時之Ａ女膝蓋前方）之該
    側肩包，惟因二車之相對速度（其機車因右手鬆開油門而未
    加速、Ａ女機車係繼續開油門向前）及兩車距離與下坡山路
    行車路徑等因素，其右手未能抓取到該側肩包致未搶奪得手
    ，且因上開因素，其右手並因此於向後時觸抓致Ａ女左胸部
    ，Ａ女因此人車倒地，而其機車則繼續向前滑行行進，而約
    向前行進約十五至二十公尺，其見Ａ女人車倒地且機車經Ａ
    女牽起扶正而該側肩包仍懸掛於該機車龍頭處，為達成其上
    開搶奪目的，遂接續上開搶奪之犯意，隨即迴車往Ａ女人車
    方向（往山上方向）騎乘接近，並於接近Ａ女人車時，以其
    左手伸手奪取尚懸掛在Ａ女機車上之該側肩包，Ａ女見狀隨
    亦即伸手拉住該側肩包之帶子以阻止林秉鋒奪取該側肩包，
    惟因機車向前之拉力，該側肩包終仍遭其搶奪得手，林秉鋒
    即以上開方式，搶得Ａ女之該側肩包及其內之財物（內含Ａ
    女身分證、健保卡、機車駕照、行車執照、郵局與第一銀行
    提款卡、NOKIA 廠牌行動電話二支，現金約1,500 元等物）
    ，而其於搶得該側肩包得手後，即順勢先往山上方向騎乘後
    ，再迴車往山下方向逃逸，並於下山行經Ａ女人車旁時，向
    Ａ女大吼後，始逃逸離去。林秉鋒搶得該側肩包後，即將現
    金留供己用，而將證件及該側肩包丟棄於五股山區，再將該
    二支行動電話贈予其綽號「嘉興」友人，另將林宗正機車棄
    置路旁。
四、嗣於100 年4 月11日中午某時，林秉鋒在新北市○○區○○
    路之「GOGO網咖」店內與「嘉興」會面後，「嘉興」即向其
    告知伊有竊得工具願低價出售並帶同其前往五股山區藏放地
    點取出已印有「佳欣工具」字樣工具袋裝盛之切石機二臺、
    平面砂輪機一臺、電動起子機一臺、鐵殼電鑽二臺、鏈鋸一
    臺之一批工具（該批工具新品價值共約14,500元），林秉鋒
    雖明知該袋工具係「嘉興」竊得之贓物，因貪圖可持至三重
    跳蚤市場以3,500 元至4,500 元價格轉賣獲利之利益，竟基
    於故買贓物之犯意，以2,500 元之低價，向「嘉興」購得該
    袋工具而持有之。
五、嗣其向「嘉興」購得該袋工具贓物，騎乘機車前往三重跳蚤
    市場兜售時，於行經新北市○○區○○路二段22巷時，為警
    攔停臨檢時，因拒絕臨檢逃逸，而為警當場追捕查獲，除查
    知該袋工具為其故買之贓物外，並依報案等搜查資料，查獲
    其為竊取林正宗機車及搶奪Ａ女財物者。
六、案經Ａ女告訴及新北市政府警察局蘆洲分局報告臺灣板橋地
    方法院檢察署檢察官偵查起訴。
    理  由                                              
壹、有罪部分
一、本案認定被告林秉鋒有罪之證據方法計有：(1)被告就其自己
    之犯罪事實分別於警詢、偵查、本院羈押訊問及審理中之自
    白；(2)證人林宗正、Ａ女各於偵訊及審理中之證言；(3)被告
    上開行竊及強盜地點鄰近之路口監視錄影器之錄影影象檔案
    暨影象翻拍畫面、尋獲之林宗正機車、查獲之「佳欣工具」
    工具一袋。經查，皆未發現有實施刑事訴訟程序之公務員因
    違背法定程序取得該等證據方法之情形，且均有證據能力，
    並均經本院於審理中依各該證據之調查方式為調查，而均可
    為本院為裁判之依據。茲就各該證據係有證據能力之理由，
    分述如下：
  (一)上開(2)所示各該證人於偵查於偵訊之證言，查均係於檢察官
    前所為之陳述並經依法具結，依刑事訴訟法第158 條之3 、
    第159 條之1 第2 項規定均係有證據能力，而被告對證人林
    宗正捨棄詰問權，自得逕以該證言為證據，另由本院於審理
    中傳訊Ａ女到庭，由當事人行交互詰問程序而取得伊證言，
    是Ａ女於審理中之證言，除有證據能力並已經合法調查而可
    為裁判之依據外，Ａ女於偵訊中之證言，因已予被告補行使
    詰問權，並經合法調查，自均得為裁判之依據（最高法院97
    年度台上字第4941號判決要旨參照）。
  (二)上開(1)所示之被告就本案犯罪事實之自白，查無刑事訴訟法
    第156 條第1 項、第158 條之2 規定情形，且與本院依法調
    查所得事實相符，自得援引被告之自白作為認定其等有罪之
    證據。
  (三)上開(3)所示之監視錄影器之錄影影像檔案暨影象翻拍畫面、
    尋獲機車、查獲贓物，查非屬供述證據之性質，且均由員警
    依法取得，自均有證據能力。
二、被告林秉鋒就其有為事實欄二所示之竊取林宗正機車、事實
    欄三所示之騎乘機車搶奪Ａ女側肩包、事實欄四所示之向「
    嘉興」故買贓物之犯行，於警詢、偵訊、本院本院羈押訊問
    及審理中，均坦承不諱，核與證人林宗正證述之遭竊情節、
    Ａ女證述之遭搶奪情節，查係相符，並有路口監視錄影器之
    錄影影像檔案暨影像翻拍畫面、尋獲之林宗正機車、查獲之
    該袋贓物在案可查，是本案事證明確，被告犯行均堪認定，
    均應予依法論科。
三、被告林秉鋒有事實欄二至三所示之各該犯罪行為，已如前證
    ，茲就其所為各該犯行，論罪如下：
  (一)被告就事實欄二所示之竊取林宗正機車之行為，核其此部分
    所為，係犯刑法第320 條第1 項之竊盜罪。
  (二)被告就事實欄三所示之搶奪Ａ女財物之行為，核其此部分所
    為，係犯刑法第325 條第1 項之搶奪罪。又被告雖有前次之
    搶奪未遂及其後之搶奪既遂行為，惟該二次行為，其被害對
    象及欲搶得財物，查係相同，且前後之時間緊接、所在地點
    空間相同，應認屬基於同一搶奪犯意下之為達成既遂目的之
    接續行為，自應認屬一行為。
  (三)被告就事實欄四所示之向「嘉興」故買贓物之行為，核其此
    部分所為，係犯刑法第349 條第1 項之故買贓物罪。
  (四)被告就事實欄二至四所示之各該犯行，各該犯行之犯罪構成
    要件不同，行為時地各異，顯係出於不同之犯意，自應構成
    數罪，應予分論併罰。
  (五)被告前曾受有如事實欄一所示之犯罪科刑暨執行紀錄，有臺
    灣高等法院被告前案紀錄表一份在卷可憑，其受有期徒刑之
    執行完畢後，五年以內故意再犯本案有期徒刑以上之各罪，
    均構成累犯，均應依刑法第47條第1 項之規定加重其刑。
  (六)爰審酌被告於本案犯行前，已經竊盜、贓物等多件財產犯行
    經判決有罪確定並已曾入監一部執行，竟又於甫出監後及事
    實欄一、(七)所示之罪甫經判決後，更為本案之各該竊盜、搶
    奪、贓物犯行，除足認其無尊重他人財產權利之觀念外，並
    對社會治安造成相當程度之惡害，所為顯屬非是，茲斟酌被
    告素行、教育程度、經濟狀況、犯案動機、各該犯行之手段
    及方式、其騎乘機車行搶他人行進中機車上財物對他人生命
    身體安全之危險性、被害財物之價值、犯後坦承犯行等之一
    切情狀，茲就所犯各罪分別量處如附表一各該欄所示之各該
    宣告刑，並定其應執行刑如主文第一項所示，以示懲儆。
四、按「有犯罪之習慣或因遊蕩或懶惰成習而犯罪者，於刑之執
    行前，令入勞動場所，強制工作。」，刑法第90條第1 項定
    有明文。查以：
  (一)保安處分係對受處分人將來之危險性所為拘束其身體、自由
    等之處置，以達教化與治療之目的，為刑罰之補充制度。我
    國現行刑法在維持行為責任之刑罰原則下，為協助行為人再
    社會化之功能，以及改善行為人潛在之危險性格，期能達成
    根治犯罪原因、預防犯罪之特別目的，於第一編總則第十二
    章設有保安處分之相關規定。而保安處分中之強制工作，旨
    在對嚴重職業性犯罪及欠缺正確工作觀念或無正常工作因而
    犯罪者，強制其從事勞動，學習一技之長及正確之謀生觀念
    ，使其日後重返社會，能適應社會生活。在數罪併罰之裁判
    ，如依法宣告強制工作之保安處分，應附隨於相關罪刑之後
    予以宣告，苟有二以上保安處分，並應依保安處分執行法第
    4 條之1 第1 項第4 款、第1 款定其執行方法，方為適法（
    最高法院99年度台上字第2560號判決要旨參照）。
  (二)按「竊盜犯及與竊盜案件有關之贓物犯，其保安處分之宣告
    及執行，依本條例之規定；本條例未規定者，適用刑法及其
    他法律之規定。」、「應執行之刑未達一年以上者，不適用
    本條例。」，竊盜犯贓物犯保安處分條例第1 條、第2 條第
    4 項分別定有明文；復按「本條例第二條第四項規定應執行
    之刑未達一年以上者不適用本條例，包括依減刑條例減刑後
    所定之應執行刑在內，其所稱應執行之刑，限於因犯本條例
    所定之竊盜罪或贓物罪所定之應執行刑。」，法院辦理竊盜
    犯贓物犯保安處分條例案件應行注意事項第2 條亦有明文規
    定。本案被告所犯各罪其經本院所定之應執行刑雖逾一年以
    上，惟該定應執行刑之數罪中，有非屬竊盜犯贓物犯保安處
    分條例第2 條第1 、2 項所規定之罪，且依刑法及該條例均
    未規定應就該條例之罪先定應執行刑後再與非屬該條例之罪
    定應執行之規定，自無從區分本案被告所犯該條例之罪所定
    之應執行刑刑期，是本案關於宣告強制工作之保安處分之依
    據，自不宜適用該條例之規定，而應適用刑法之規定。
  (三)查以，被告於本案犯行前，已有如事實欄一所示之多次竊盜
    犯行，且經本院認定其有竊盜犯罪之習慣，而諭知應強制工
    作（參見事實欄一、(七)所示），詎其於事實欄一、(六)所示之
    竊盜罪刑出監後，隨即再犯事實欄二所示之該竊盜犯行，顯
    見被告前經監獄矯正執行，並無成效，確有竊盜犯罪之習慣
    ，而具有潛在之危險性格，對社會秩序及民眾權益，顯係有
    危害，茲為能矯治其惡習、培育其正確觀念、性格，俾其能
    於將來刑滿重返社會時，不再重蹈覆轍，並重獲新生之必要
    ，爰依刑法第90條第1 項規定，對其本案所犯之該竊盜犯行
    ，宣告於刑之執行前，令入勞動場所強制工作三年。
貳、無罪部分
一、公訴意旨以「…。嗣於同日上午10時20分許，在新北市八里
    區華富山33號八里療養院下坡1 公里處，見Ａ女（真實姓名
    年籍詳卷內對照表）獨自騎乘車牌號碼OOZ-853 號重型機車
    行駛於同向車道前方不遠位置，遂騎車尾隨，隨即乘Ａ女不
    及抗拒之際，自後方減速靠近Ａ女機車左側，基於意圖性騷
    擾之犯意，伸手觸摸並抓Ａ女左側胸部得逞，使Ａ女人車倒
    地，林秉鋒在加速向前方逃逸之際，眼見Ａ女機車踏板掛勾
    上置有米白色側肩背包1 只（…內裝物從略…），竟意圖為
    自己不法之所有，在駛離現場後旋將機車迴轉駛往Ａ女方向
    ，乘Ａ女站立在其機車旁，且甫遭性騷擾後驚魂未定而不及
    防備之際，伸手搶奪該只側肩背包得手，旋即騎乘機車逃逸
    ，…（贓物處分從略）…。」之起訴事實，認被告於搶奪Ａ
    女皮包前，係先起意性騷擾Ａ女，而另犯性騷擾防治法第二
    十五條之性騷擾罪嫌，公訴人另認係犯刑法第224 條之強制
    猥褻罪嫌。
二、按「犯罪事實應依證據認定之，無證據不得認定犯罪事實。
    」、「不能證明被告犯罪或其行為不罰者，應諭知無罪之判
    決。」，刑事訴訟法第154 條第2 項、第301 條第1 項分別
    定有明文。復按「檢察官就被告犯罪事實，應負舉證責任，
    並指出證明之方法。」，刑事訴訟法第161 條第1 項已經明
    文規定，是檢察官對於起訴之犯罪事實，應負提出證據及說
    服之實質舉證責任，倘其所提出之證據，不足為被告有罪之
    積極證明，或其指出證明之方法，無從說服法院以形成被告
    有罪之心證，基於無罪推定之原則，自應為被告無罪判決之
    諭知（最高法院92年度台上字第128 號判例要旨參照）。
三、本案公訴意旨認被告涉犯性騷擾罪嫌，起訴書係以證人Ａ女
    於警詢、偵訊中之證述為據，公訴人另以依Ａ女之證述，被
    告當時係刻意以手抓當時行車速度較慢之Ａ女胸部，且Ａ女
    側肩包係放置在機車龍頭鑰匙孔下方，為Ａ女大腿膝蓋擋住
    ，屬不明顯之位置，而被告於Ａ女遭抓胸而人車倒地後，未
    趁Ａ女人車倒地處最無防備情狀下手行搶，反而係待Ａ女將
    機車扶正後，始折返行搶Ａ女側肩包，足證被告係對Ａ女抓
    胸致Ａ女人車倒地，始發現該側肩包，才另起意行搶為論告
    意旨。
四、被告就其於與Ａ女併行後，其右手有伸手觸及Ａ女左胸，並
    不爭執，惟則矢口否認其有故意觸抓Ａ女左胸犯意，辯稱其
    係騎車上行與下行之Ａ女機車會車時，發現Ａ女機車龍頭下
    懸掛該側肩包，而起意行搶，故迴車自後追及Ａ女機車，趁
    駛至Ａ女機車左側與Ａ女機車併行時，以其右手往其右下方
    向之Ａ女機車龍頭下方向，欲搶奪該側肩包，惟因Ａ女機車
    係往前行駛，而其機車因其右手放掉機車油門致速度減慢，
    故未拿到該側肩包，並因此不慎碰到Ａ女左胸，其未有要性
    騷擾或猥褻Ａ女之犯意，又其第一次未搶得後，其機車約僅
    行進約法庭寬度之一半（長約十至十五公尺），其即折返行
    搶，並非行駛甚遠後才又再折返行搶，另其於搶奪得手逃逸
    時，係有罵三字經，惟並未向Ａ女說要幹Ａ女之言詞等語置
    辯。
五、本案公訴意旨以上開證據及論告意旨認被告係故意觸抓Ａ女
    之胸部，被告則以上開理由答辯。經查：
  (一)本案依Ａ女之證述，Ａ女之側肩包確係懸掛於機車龍頭電門
    鑰匙孔下方，即該機車腳踏墊上方之Ａ女座位前方、Ａ女騎
    乘機車時之Ａ女膝蓋前方之位置，而被告係突然駛至Ａ女機
    車左側，以其右手觸抓Ａ女左胸，則依該等事實，參照被告
    竊取之林宗正機車之油門確係位在右手把手部位，該案發地
    點係處下坡路段，而兩車均係往下坡行進之事實，被告如係
    欲騎至Ａ女機車左側與Ａ女併行，再以其右手搶奪置於Ａ女
    機車龍頭電門鑰匙孔下方之該側肩包，則被告應係欲利用兩
    車併行瞬間，以其右手穿過Ａ女騎乘機車時呈現之左手臂與
    左大腿、機車龍頭後與Ａ女上半身前方之該空間搶取該側肩
    包，惟如採行上開行搶方式，則兩車必須先併行，且因其機
    車油門係位於右手把操控處，是於兩車併行其伸手行搶時，
    其機車係處於油門未催油之狀態，而Ａ女機車則應仍維持催
    油前進狀態，是其僅有瞬間搶奪成功之機會，若其以上開方
    式行搶未成，斟酌如騎乘機車身體右傾以右手伸手拿取於自
    己車身外右方之較自己機車行進速度為快之前進中之物體未
    果，則該未取得之物體應係繼續前進，而自己右手應係向自
    己方向收回，對該物體而言，自己收回右手係相對向後之運
    動，依此一運動狀態，參考被告右手伸入之空間，被告若未
    伸手抓得Ａ女機車龍頭電門鑰匙孔下方之該側肩，則依上開
    所述之運動狀態，其順勢收回之右手，即有可能觸抓至Ａ女
    上半身前方，參酌Ａ女於審理中證述之自己身高，考量Ａ女
    騎乘機車之上開空間之大小，被告辯稱其係因伸手未搶得該
    側肩包而誤觸抓至Ａ女左胸，尚非不能採認。
  (二)又Ａ女於審理中雖證稱強調伊當日係著較厚外套仍有感覺胸
    部遭被告以反手抓捏，惟以，依上述被告伸手未搶得該側肩
    包之該情狀，被告係收手向右下方抓取物體，是其手掌應係
    朝下，於其抓取未得手而收手時，應係手臂向己收回，而其
    手掌亦有可能係維持朝下之姿勢，而因兩車之相對運動，Ａ
    女機車係較被告機車為快且係相對往前行進，是被告抓取該
    側肩包未果之右手，如於收手時，該右手掌係呈有梢放鬆且
    朝下姿勢時，在該狀態下，亦容有形成以反手觸抓至胸部之
    觸感，是尚難依此即認被告係出於故意處抓Ａ女左胸之犯意
    而觸抓Ａ女之左胸。
  (三)另Ａ女雖於偵查中證述被告係於伊倒地後向前行駛約100 公
    尺後始才折返行搶該側肩包（參見100 年5 月2 日偵訊筆錄
    ，100 年度偵字第10651 號卷第114 頁），並於審理中為相
    同之證述，惟經本院請Ａ女當場判斷法庭法官席至法庭底端
    之旁聽席牆壁之長度，Ａ女係稱該長度為100 公尺，惟該法
    庭長度約為十至十五名成人接續平躺長度，如以一人伸長二
    公尺計算，最長亦不超過三十公尺，而被告則稱其於Ａ女人
    車倒地後所再向前行駛之距離僅約該法庭長度一半，是參酌
    二人陳述，堪認被告應係第一次行搶未成後，即立刻折返，
    再次行搶，是顯難認有公訴意旨所指之先故意觸抓Ａ女胸部
    後再另行起意行搶之情形。
  (四)綜上所述，本案就此部分，尚難認被告係以出於性騷擾或猥
    褻之犯意，而故意與Ａ女併行再趁隙觸抓Ａ女左胸之行為，
    應係其行搶未成而不慎觸抓至Ａ女胸部。
六、從而，本案依卷內事證，並無相當證據可認定被告確有起訴
    書所指之性騷擾之犯行，因性騷擾行為與搶奪行為間，非必
    然屬一罪關係，且亦無從將性騷擾或猥褻罪變更為搶奪罪，
    而檢察官起訴書復以被告此部分犯行，係另構成性騷擾罪嫌
    之事實，請求論以數罪，是依上開二所示之法律規定以及判
    例要旨，自應就此部分對被告為無罪之諭知。
據上論斷，應依刑事訴訟法第299 條第1 項前段、第301 條第1
項，第320 條第1 項、第325 條第1 項、第349 條第1 項、第51
條第5 款、第47條第1 項、第90條第1 項，刑法施行法第1 條之
1 第1 項、第2 項前段，判決如主文。
本案經檢察官林慈雁到庭執行職務。
中    華    民    國   100    年    7     月    13    日
                  刑事第四庭  審判長法  官  侯志融

                                    法  官  黃繼瑜

                                    法  官  陳世旻
┌──────────────────────────────────────────┐
│附表：                                                                              │
├──┬──────────┬──────────┬─────────────────┤
│編號│犯罪事實            │所犯罪名            │宣告刑                            │
├──┼──────────┼──────────┼─────────────────┤
│ 一 │事實欄二所示之犯行。│犯竊盜罪，累犯。    │處有期徒刑肆月。並於刑之執行前，令│
│    │                    │                    │入勞動場所強制工作年。          │
├──┼──────────┼──────────┼─────────────────┤
│ 二 │事實欄三所示之犯行。│犯搶奪罪，累犯。    │處有期徒刑拾壹月。                │
├──┼──────────┼──────────┼─────────────────┤
│ 三 │事實欄四所示之犯行。│犯故買贓物罪，累犯。│處有期徒刑月。                  │
└──┴──────────┴──────────┴─────────────────┘
以上正本證明與原本無異
如不服本判決應於送達後10日內向本院提出上訴狀
                                    書記官  梁福建
中    華    民    國   100    年    7     月    15    日
附錄：本案論罪科刑法條全文
中華民國刑法
第  320    條（普通竊盜罪、竊佔罪）
意圖為自己或第三人不法之所有，而竊取他人之動產者，為竊盜
罪，處五年以下有期徒刑、拘役或五百元以下罰金。
意圖為自己或第三人不法之利益，而竊佔他人之不動產者，依前
項之規定處斷。
前二項之未遂犯罰之。

第  325    條  （普通搶奪罪）
意圖為自己或第三人不法之所有，而搶奪他人之動產者，處六月
以上五年以下有期徒刑。
因而致人於死者，處無期徒刑或七年以上有期徒刑，致重傷者，
處三年以上十年以下有期徒刑。
第一項之未遂犯罰之。

第  349   條  （普通贓物罪）
收受贓物者，處三年以下有期徒刑、拘役或五百元以下罰金。
搬運、寄藏、故買贓物或為牙保者，處五年以下有期徒刑、拘役
或科或併科一千元以下罰金。
因贓物變得之財物，以贓物論。

中華民國刑法施行法 (民國 95 年 06 月 14 日修正)
第  1- 1   條  
中華民國九十四年一月七日刑法修正施行後，刑法分則編所定罰
金之貨幣單位為新臺幣。
九十四年一月七日刑法修正時，刑法分則編未修正之條文定有罰
金者，自九十四年一月七日刑法修正施行後，就其所定數額提高
為三十倍。但七十二年六月二十六日至九十四年一月七日新增或
修正之條文，就其所定數額提高為三倍。